



Ugo Schincariol Perozin

Endereço para acessar este CV:http://lattes.cnpq.br/3848606757176710

Última atualização do currículo em 18/10/2016

Resumo informado pelo autor

Graduado em DESENHO INDUSTRIAL pela Universidade Norte do Parana (UNOPAR) do período de 2000 a 2004, com experiência na área de DESIGN, com ênfase em PROJETO DO PRODUTO. Pós Graduado na Universidade Estadual de Londrina (UEL) em Administração Industrial no ano letivo de 2008. Aluno Especial do programa pós graduação da Universidade Estadual Paulista (UNESP) na disciplina Design e arquitetura: do ecletismo ao pós modernismo: interfaces, do ano letivo de 2006. Aluno Especial do programa pós graduação da Universidade Estadual de Londrina (UEL) em Comunicação Visual na disciplina de Linguagens iconográficas e mídia, do ano letivo de 2012. Professor VIP de Computação Gráfica na Microcamp de 2007 a 2015 Professor de Desenho técnico Mecânico na Universidade Pitágoras desde 2015 Atuando principalmente nos seguintes temas: Design, Produtos e Empreendedorismo. Site particular: www.schiperdesign.com.br E-mail: Ugoschiper@gmail.com Celular: (43) 99488111 (Texto informado pelo autor)

Dados pessoais

Nome Ugo Schincariol Perozin

Nascimento 18/11/1981 - Colorado- Pr/PR - Brasil

CPF 036,009,169-55

Formação acadêmica/titulação

2007 - 2008 Especialização em ADMINISTRAÇÃO INDUSTRIAL. Universidade Estadual de Londrina, UEL, Londrina, Brasil

Título: EMPRESA DE JATEAMENTO ABRASIVO Orientador: CASSIO CHIA JANG TSAY

2006 - 2006 Especialização em Do ecletismo ao pós-modernismo: interfaces

Fundação para o Desenvolvimento da UNESP, FUNDUNESP, Sao Paulo, Brasil

Título: Evolucao da prancha de surf

2001 - 2004 Graduação em DESENHO INDUSTRIAL Universidade Norte do Paraná, UNOPAR, Londrina, Brasil

Título: PRANCHA MOTORIZADA PARA SALVAMENTO AQUÁTICO

Orientador: Prof^a Raquel de Oliveira Bugliani

Formação complementar

2014 - 2014	Curso de curta duração em after effects. (Carga horária: 20h).	
	Microcomp MICDOCA MD Procil	

2011 - 2011 Curso de curta duração em Relacionamento Interpessoal. (Carga horária: 15h).

Serviço de Apoio às Micro e Pequenas Empresas do Paraná, SEBRAE/PR, Curitiba, Brasil

2010 - 2010 Curso de curta duração em Blender

Microcamp - cursos de informatica, técnico e de idiomas, MICROCAMP, Brasil

2010 - 2010 Curso de curta duração em Solid Works. (Carga horária: 20h).

MIROCAMP- cursos de informatica, técnico e de idiomas, MICROCAMP, Brasil

2008 - 2008 Curso de curta duração em Web Design. (Carga horária: 140h). Microcamp, MICROCAMP, Brasil

2005 - 2005

Curso de curta duração em MECÂNICO DE AUTOMÓVEIS. (Carga horária: 250h).

SISTEMA FEDERAÇÃO DAS INDÚSTRIAS DO ESTADO DO PARANÁ, SENAI-PR, Brasil

2005 - 2005 Curso de curta duração em MECÂNICO DE MANUTENÇÃO INDUSTRIAL. (Carga horária: 160h).

SISTEMA FEDERAÇÃO DAS INDÚSTRIAS DO ESTADO DO PARANÁ, SENAI-PR, Brasil

2004 - 2004 Curso de curta duração em Adobe Illustrator. Microcamp - cursos de informatica, técnico e de idiomas, MICROCAMP, Brasil

Curso de curta duração em Studio 3D max

Microcamp - cursos de informatica, técnico e de idiomas, MICROCAMP, Brasil

2002 - 2003 Curso de curta duração em Adobe Photoshop $\label{eq:microcamp} \textit{-} \textit{cursos} \textit{ de informatica, técnico e de idiomas, MICROCAMP, Brasil}$

2002 - 2002 Curso de curta duração em COREL DRAW. (Carga horária: 32h).

CURSO PRISMA, PRISMA, Brasil, Ano de obtenção: 2002

2001 - 2001 Curso de curta duração em AUTO CAD 2D. (Carga horária: 32h). CURSO PRISMA, PRISMA, Brasil, Ano de obtenção: 2001

Atuação profissional

1. Faculdade Pitágoras de Londrina - FPL

institucional

2003 - 2003

18/10/2016 Currículo Lattes

> 2015 - Atual Vínculo: Celetista , Enquadramento funcional: professor de desenho mecânico , Carga horária: 12, Regime: Parcial
> Outras informações:

programa solid w orks, solid edge, autocad

2. AGROINDUSTRIAL REZENDE - AGGROREZENDE

Vínculo

institucional

2012 - Atual Vínculo: EMPREGADO, Enquadramento funcional: DESIGNER PROJETISTA, WEB DESIGNER, Carga horária: 44, Regime: Dedicação exclusiva Outras informações:

Sou responsável por fazer projetos em 3D, atualizar o site, fazer o catálogo, montar projetos em autocad e etc...

3. MIROCAMP- cursos de informatica, técnico e de idiomas - MICROCAMP

Vínculo

institucional

2006 - Atual V ínculo: Professor vistante , Enquadramento funcional: Professor vip de informática , Carga horária: 21, Regime: Parcial

Outras informações:

Trabalho como professor vip dando aulas de Auto Cad, Studio 3d Max, Solid Works, e outros programas de

- 4. TECNOLOGIA AMBIENTAL E INDUSTRIAL PROJEXO
- 5. INDUSTRIA DE FURGÕES LONDRINA FURGÕES LONDRINA
- 6. FG Home FG

Vínculo

institucional

2011 - 2012 V Ínculo: empregado , Enquadramento funcional: Designer , Carga horária: 45, Regime: Dedicação exclusiva Outras informações:

Desenho de móveis Nova coleção 2012

Producão

Produção técnica

Produtos tecnológicos

1. PEROZIN, U. S. APARELHO DE PROPRIOCEPÇÃO, 2002

Página gerada pelo sistema Currículo Lattes em 18/10/2016 às 09:25:17.